臺灣臺中地方法院刑事判決
111年度訴字第263號
公  訴  人  臺灣臺中地方檢察署檢察官
被      告  潘俊岳



上列被告因違反毒品危害防制條例案件，經檢察官提起公訴（11
1年度偵字第983號），被告於本院準備程序中為有罪之陳述，經
本院合議庭評議後裁定由受命法官獨任改行簡式審判程序審理，
本院判決如下：
    主    文
潘俊岳持有第二級毒品純質淨重二十公克以上，處有期徒刑柒月
；扣案如附表編號1至4所示之物均沒收銷燬；扣案附表編號5所
示之物沒收；未扣案行動電話壹具沒收之，於全部或一部不能沒
收或不宜執行沒收時，追徵其價額。　　
　　事實及理由
一、本案犯罪事實及證據，除起訴書犯罪事實欄一「以1萬元之
    價格購買大麻油5支（經送驗其中3支檢出甲基安非他命成分
    ）」 記載應更正為「以1萬元之價格購買煙嘴5支（經送驗
    其中3支檢出甲基安非他命成分）」 ；證據部分補充被告潘
    俊岳於本院準備程序、審理時之自白（見本院卷第53頁、第
    59頁），餘均引用檢察官起訴書（如附件）之記載。
二、論罪科刑之理由：
(一)核被告潘俊岳所為，係犯毒品危害防制條例第11條第4項之
    持有第二級毒品純質淨重20公克以上罪。至扣案如附表編號
    4所示煙嘴，其中2支雖檢出第四級毒品(假)麻黃成分；扣
    案如附表編號5所示煙嘴，雖檢出第三級毒品2-〔1-(5-氟戊
    基)-1H-吲哚-3-甲醯胺基〕-3,3-二甲基丁酸甲酯成分，然均
    無證據證明純質淨重已達5公克以上，尚不成立毒品危害防
    制條例第11條第5項、第6項之持有第三級毒品純質淨重五公
    克以上罪、持有第四級毒品純質淨重五公克以上罪，附此敘
    明。
(二)爰審酌被告：⑴正值青壯，明知國家嚴格查緝毒品，猶非法
    持有第二級毒品，無視國家對於杜絕毒品犯罪之禁令，法治
    觀念薄弱，應予非難；⑵犯後坦承犯行之態度；⑶本件查獲第
    二級毒品數量、種類；⑷被告甫因持有第二級毒品純質淨重2
    0公克以上，於110年3月10日為警查獲，經臺灣嘉義地方法
    院以110年度嘉簡字第931號判決判處有期徒刑6月，如易科
    罰金，以新臺幣1000元折算1日，於110年10月26日確定等情
    ，有上開判決、臺灣高等法院被告前案紀錄表在卷可參，兼
    衡其於本院審理時自陳學歷、家庭成員、經濟狀況等一切情
    狀，量處如主文所示之刑。
(三)沒收部分：
  1.扣案如附表編號1至4所示之物，均係查獲之第二級毒品，應
    依毒品危害防制條例第18條第1項前段規定沒收銷燬之。至
    附表編號4所示煙嘴，其中2支檢出之第四級毒品(假)麻黃
    成分，尚無法與同煙嘴中之第二級毒品析離，則一併在此沒
    收銷燬。另用以盛裝上開毒品之包裝袋2袋、注射針筒1支、
    玻璃瓶1瓶、煙嘴本體，因均與其內之毒品顯難析離，應視
    為毒品之一部分，自應併予沒收銷燬之。至鑑驗耗損之毒品
    ，既已滅失，爰不另行諭知沒收，附此敘明。
　2.扣案如附表編號5所示之煙嘴，為被告向「豐豐風瘋」購買
    第二級毒品而持有時所一併購入持有，屬因犯罪所生之物，
    為被告所有，依刑法第38條第2項之規定諭知沒收。未扣案
    行動電話1具，係被告用以聯繫「豐豐風瘋」購買本件毒品
    所用之物，業具被告於本院審理時供陳明確（見本院卷第61
    頁），應依刑法第38條第2項前段、第4項規定諭知沒收，於
    全部或一部不能沒收或不宜執行沒收時，追徵其價額。
  3.至扣案玻璃球吸食器1支、塑膠管鏟子2支、束帶1條，並無
    證據證明係供被告供本案犯罪所用、犯罪預備或犯罪所生之
    物或犯罪所得，自不得於本案宣告沒收，併此敘明。
據上論斷，應依刑事訴訟法第273條之1第1項、第299條第1項前
段，毒品危害防制條例第11條第4項、第18條第1項，刑法第11條
、第38條第2項、第4項，判決如主文。　　　　
本案經檢察官陳信郎提起公訴，檢察官張添興到庭執行職務。
中　　華　　民　　國　　111 　年　　5 　　月　　4 　　日
                  刑事第十三庭  法  官  林德鑫
以上正本證明與原本無異。
如不服本判決應於收受判決後20日內向本院提出上訴書狀，並應
敘述具體理由；其未敘述上訴理由者，應於上訴期間屆滿後20日
內向本院補提理由書（均須按他造當事人之人數附繕本）「切勿
逕送上級法院」。
                                書記官  高郁婷
中　　華　　民　　國　　111 　年　　5 　　月　　5 　　日
附表
編號 扣案物 備註 1 晶體2包 均含第二級毒品甲基安非他命成分，驗餘淨重各為28.1486公克、0.797公克，總純質淨重共23.4036公克。 2 含透明液體之注射針筒1支 含第二級毒品甲基安非他命成分，送驗淨重2.9151公克（檢品用罄）。 3 透明液體1罐 含微量第二級毒品伽瑪羥基丁酸成分，驗餘淨重5.39公克。 4 煙嘴3支 ⑴均含第二級毒品甲基安非他命成分，以溶洗方式檢驗，無法驗出重量。 ⑵其中2支檢出第四級毒品(假)麻黃成分。 5 煙嘴2支 均檢出第三級毒品2-〔1-(5-氟戊基)-1H-吲哚-3-甲醯胺基〕-3,3-二甲基丁酸甲酯成分。　 
附錄本案論罪科刑法條全文：
持有第一級毒品者，處三年以下有期徒刑、拘役或新臺幣三十萬
元以下罰金。
持有第二級毒品者，處二年以下有期徒刑、拘役或新臺幣二十萬
元以下罰金。
持有第一級毒品純質淨重十公克以上者，處一年以上七年以下有
期徒刑，得併科新臺幣一百萬元以下罰金。
持有第二級毒品純質淨重二十公克以上者，處六月以上五年以下
有期徒刑，得併科新臺幣七十萬元以下罰金。
持有第三級毒品純質淨重五公克以上者，處二年以下有期徒刑，
得併科新臺幣二十萬元以下罰金。
持有第四級毒品純質淨重五公克以上者，處一年以下有期徒刑，
得併科新臺幣十萬元以下罰金。
持有專供製造或施用第一級、第二級毒品之器具者，處一年以下
有期徒刑、拘役或新臺幣十萬元以下罰金。
附件
臺灣臺中地方檢察署檢察官起訴書                 容股
                                      111年度偵字第983號
　　被　　　告　潘俊岳　男　34歲（民國00年0月00日生）
　　　　　　　　　　　　住雲林縣○○市○○街000號
　　　　　　　　　　　　國民身分證統一編號：Z000000000號
上列被告因違反毒品危害防制條例案件，已經偵查終結，認應提
起公訴，茲將犯罪事實及證據並所犯法條分敘如下：
　　　　犯罪事實
一、潘俊岳明知甲基安非他命、伽瑪羥基丁酸係毒品危害防制條
    例所規定禁止持有之第二級毒品，竟仍基於持有第二級毒品
    純質淨重20公克以上之犯意，先於民國110年8月11日20時34
    分許前之某時，以智慧型行動電話內建置之通訊軟體「TELE
    GRAM」與某暱稱「豐豐風瘋」之某真實姓名、年籍均不詳之
    成年男子聯絡購買毒品之相關細節後，即與其相約在地址不
    詳之餐廳內，以新臺幣（下同）5萬元之價格購買甲基安非
    他命結晶體1大包，以1萬元之價格購買大麻油5支（經送驗
    其中3支檢出甲基安非他命成分），以1,000元之價格購買G
    水1罐（經送驗係檢出伽瑪羥基丁酸成分），並於購買完畢
    後隨身攜帶而持有之。嗣於110年8月11日20時34分許，在臺
    中市○○區○○路000號印象西湖精品汽車旅館310號房內，為警
    臨檢盤查，當場扣得含有甲基安非他命成分之晶體2包（驗
    前淨重各為28.2743公克、0.8346公克，驗前總純質淨重23.
    4036公克）、裝有甲基安非他命成分透明液體之注射針筒1
    支（毛重2.9151公克）、裝有甲基安非他命成分內容物之煙
    嘴5支（其中3支以溶洗方式檢驗出含有甲基安非他命，惟無
    法檢出純質淨重）及含有微量伽瑪羥基丁酸成分之透明液體
    1罐（驗前毛重37.74公克，純度未達1%無法據以估算純質淨
    重），而查獲上情。
二、案經臺中市政府警察局霧峰分局暨本署簽分偵辦。
　　　　證據並所犯法條
一、證據清單及待證事實：
編號 證據名稱 待證事實 1 被告潘俊岳於偵查中之自白 全部犯罪事實。 2 證人即被告為警查獲時在場之友人柯弘億之證述 全部犯罪事實。 3 臺中市政府警察局霧峰分局搜索扣押筆錄及扣押物品目錄表、毒品重量照片及查獲照片、衛生福利部草屯療養院草療鑑字第1100800273、0000000000、0000000000號鑑驗書、內政部警政署刑事警察局110年11月18日刑鑑字第1100091260號鑑定書。 全部犯罪事實。 
二、核被告潘俊岳所為，係涉犯毒品危害防制條例第11條第4項
    之持有第二級毒品純質淨重20公克以上罪嫌。扣案如事實欄
    所述之第二級毒品，請依毒品危害防制條例第18條宣告沒收
    銷燬。
三、依刑事訴訟法第251條第1項提起公訴。
　　此　致
臺灣臺中地方法院
中　　華　　民　　國　 111　　年　　1 　　月　　11　　日
　　　　　　　　　　　　　　　檢　察　官　陳信郎
本件正本證明與原本無異
中　　華　　民　　國　 111　　年　　1 　　月　　26　　日
                              書  記  官  洪承鋒
所犯法條：毒品危害防制條例第11條第4項　　
毒品危害防制條例第11條
持有第一級毒品者，處3年以下有期徒刑、拘役或新臺幣30萬元
以下罰金。
持有第二級毒品者，處2年以下有期徒刑、拘役或新臺幣20萬元
以下罰金。
持有第一級毒品純質淨重十公克以上者，處1年以上7年以下有期
徒刑，得併科新臺幣1百萬元以下罰金。
持有第二級毒品純質淨重二十公克以上者，處6月以上5年以下有
期徒刑，得併科新臺幣70萬元以下罰金。
持有第三級毒品純質淨重五公克以上者，處2年以下有期徒刑，
得併科新臺幣20萬元以下罰金。
持有第四級毒品純質淨重五公克以上者，處1年以下有期徒刑，
得併科新臺幣10萬元以下罰金。
持有專供製造或施用第一級、第二級毒品之器具者，處1年以下
有期徒刑、拘役或新臺幣10萬元以下罰金。